臺北高等行政法院判決
　　　　　　　　　　　　　　　　　　　96年度訴字第1530號
　　　　　　　　　　　　　　　.
原　　　告　甲○○
被　　　告　銓敘部
代　表　人　乙○○部長）住同.
訴訟代理人　戊○○
　　　　　　丁○○
　　　　　　　　　　　　　送達.
上列當事人間因優惠存款事件，原告不服公務人員保障暨培訓委
員會中華民國96年3 月6 日96公審決字第0137號復審決定，提起
行政訴訟。本院判決如下：
    主  文
原告之訴駁回。
訴訟費用由原告負擔。
　　事  實
一、事實概要：緣原告原係財政部臺灣省中區國稅局審核員，其
    自願退休案，經被告民國（下同）95年7 月17日部退二字第
    0952675545號函，核定自同年8 月3 日退休生效，採其公務
    人員退撫新制施行前任職年資14年8 個月及新制施行後任職
    年資11 年1個月2 天，核定新制施行前、後退休年資分別為
    14年及11年10個月，核給新制施行前後月退休金各為70% 及
    24% 。該函說明三備註（四）及附件計算單則依增訂退休公
    務人員公保養老給付金額優惠存款要點（以下簡稱公保優存
    要點）第3 點之1 規定，載明復審人退撫新制施行前後年資
    共25年10月，其退休所得上限百分比86% ，每月退休（職）
    所得之最高金額為新臺幣（下同）67,977元，並據以核算其
    公保養老給付得辦理優惠存款最高金額為993,534 元。原告
    不服，爰向公務人員保障暨培訓委員會提起復審；案經該會
    以96年3 月6 日96公審決字第0137號復審決定駁回其復審。
    原告仍不服，遂提起本件行政訴訟。
二、兩造聲明：
  (一)原告聲明：1.復審決定、原處分均撤銷。
              2.訴訟費用由被告負擔。
  (二)被告聲明：1.駁回原告之訴。
              2.訴訟費用由原告負擔。
三、兩造之爭點：
　(一)原告主張之理由：
    1.公務人員已領退伍金後，再任公職所領退休金之退休年資
      係屬重行退休年資，非屬前述法規所規定之公務人員退休
      年資，故有公務員退休法（下稱退休法）第16條之1 第1
      項：「公務人員在本法修正施行前後均有任職年資者，應
      前後合併計算。．．．最高採計35年。」之規定，又依前
      述銓敘部91年3 月7 日部退三字第0912109531號令規定之
      ：應將已領退伍金年資，與轉任後公務入員退休年資合併
      計算，並受公務人員退休年資採計以35年為限之限制。足
      證重行退休年資，非屬公務人員全部之核定、退休年資，
      故公保優存要點第3 點之1 （一）所稱之核定退休年資，
      應以退休年資計算，不得以重行退休年資計算。其理由如
      下：
      (1)已領退休金之年資難道係未經核定之年資？復審決定於
        理由稱公保優存要點第3 之1 點第1 項之核定年資係被
        告核定之退休年資云云，惟被告本次所核定之年資僅係
        重行退休之年資，並未包含業經核定之已領退伍金年資
        ，如被告主張已領退伍金年資並非核定年資，即違反公
        務人員退休法第6 條、第16條之1 及銓敘部91年3 月7
        日部退三字第0912109531號所指之已領退伍金年資應計
        入採計公務人員年資之規定。又觀公務人員退休法第13
        條規定僅係規定已領退伍金年資於重行退休計算月退俸
        時不予計算（本案原告月退俸已按規定不予計算），並
        未否定已領退休金年資非核定年資。
      (2)公保優存要點3 之1 點係於95年1 月修訂，其修訂理由
        在部分人員之月退休金加計月優惠存款利息合計之月退
        休所得有超過在職同等級人員月薪資所得之情形。乃將
        公保養老給付得辦理優惠存款金額加以限制，理論上以
        貢獻度來衡量即應不考慮其他情況，逕以公務人員全部
        年資來計算所得上限百分比最高不得超過95% 為合理；
        況本案原告月退俸及按公保優惠存款要點第2點 所計算
        之得辦理優惠存款之金額所計算之利息，均未包括已領
        退伍金之年資；前述計算月退休所得係月退休俸加月優
        惠存款利息，由於該月退俸及月優惠存款利息均已未計
        算已領退伍金年資，於計算所得上限百分比時再不予計
        入，已明顯雙重扣除年資，並違法的扣到原告之依退休
        法應領之月退俸，侵害原告依法得領退休金之權益。
      (3)已還款之本金仍再計算利息：本案原告一再主張已領退
        伍金之年資並未計入重行退休年資中，即所領之重行退
        休之月退休俸並未含已領之退伍金，所得合理化方案又
        重複不計入該已領退伍金年資，而剝削重行退休應領退
        休金之不合理情形。查復審決定理由中指已領退伍金不
        採計年資為原告所不爭，可證明復審機關明知月退俸及
        計算之月優惠存款利息中並無重複採計年資情形，故意
        忽略不合理處而未加說明，僅一再辯稱退休年資不得重
        複採計，即謂所得合理化方案之核定退休年資應不計入
        該已領退伍金年資。簡單比喻，被告借款予他人130 萬
        ，業經他人還款30萬仍繼續以130 萬來計算利息相同。
      (4)以數學邏輯推理並無同一年資重複採計退休年資問題：
        復審決定理由稱原告主張於重行退休時再重複採計已領
        退伍金之年資，或已領退休金不得採計為退休年資，惟
        原告於提起復審理由中，業經一再陳明，原告之月退休
        俸中所採計者為重行退休年資，並未採計已領退休金之
        年資，即並無重複採計公務員退休年資情形；如探究所
        謂重複採計者，應觀本案已領之退休金是否同樣領有優
        惠存款利息而屬重複採計？本案原告已領退休金並未領
        有優惠存款利息，自無同一年資重復採計問題；又按所
        得合理化方案之核定退休年資百分比以數學理論推算，
        自應以公務員全部退休年資合計不超過35年計算之；略
        言之，重行退休時已按重行退休年資計算月退休金，即
        總退休金x 重行退休年資佔總年資百分比= 重行退休之
        退休金。如再依重行退休之退休年資計算定所得合理化
        方案核定年資時，其百分比即不能再計算一次，否則應
        於重行退休時按全部年資計算退休金，再於所得合理化
        方案計算時採重行退休年資佔總年資百分比計算，被告
        主張兩次按重行退休年資佔總年資百分比計算，即屬重
        複計算之數學邏輯不合理（百分比之乘法無論於前於後
        均僅能乘一次）如下：
        假設某公務員總年資為30年，其中4 年屬未領退伍金之
        軍職年資，26年為公務機關年資（30年均為未領退休金
        年資），依公務員退休法計算結果，含應辦理優惠存款
        每月利息之月退休所得，恰等於該員退休時每月所領之
        公務員薪資X ，依所得合理化方案，以30年計算之所得
        百分比上限為90% ，則該員每月退休所得於所得合理化
        案實施後每月為0.9X。設將該員公務機關年資26年與軍
        職年資4 年分別計算之，另設排除4 年軍職年資之月退
        休所得設為0.93X （26年年資月退休所得），則該26年
        公務機關年資所領之所得合理化實施後月退休所得為0.
        837X（0.93X*90% ）；軍職4 年之月退休所得為0.063X
        （O.07X*90% ，合計月退休所得為0.9X ）。
        另設相同服務年資之另一人，其4 年軍職年資已領退伍
        金，於重行退休時所領之月退休所得為0.93X （26年年
        資月退休所得），依被告主張所得合理化年資僅採計26
        年則所得百分比上限為86% ，如此26年公務機關年資所
        領之所得合理化實施後月退休，所得為0.8X（0.93X86%
        ），與上列公職年資26年之月退休所得0.837X，相同條
        件下相差0.037X，即可證明數學邏輯不合理。
    2.復審決定理由所引用84年6 月29日修正發布前退休施行細
      則第10條規定及退休法施行細則第44條前段規定、第12條
      第4 項、第13條第1 項規定，所引用者均係對退休法有關
      年資採計之法規；本案原告之月退休俸中所採計者為重行
      退休年資，並無已領退休金之年資，採計並不違反前述法
      規；至於被告將所得合理化方案年資，再次引用退休法相
      關法規，重複以重行退休年資計算，當屬不當引用：
      (1)按公保優存要點第2 點（三）後段：「於中華民國84年
        6 月30日以前曾任符合併計公務人員退休之年資，未曾
        領取待遇差額、退休金差額或未支領單一薪給、中美基
        金、實施用人費率或未實施用人費率事業機構待遇者，
        其參加公保期間所計給之公保養老給付得辦理優惠存款
        」。本案原告未計入軍職年資之84年6 月30日前之年資
        為14年，按同要點第3 條規定優惠存款之最高月數為30
        個月，以原告退休時（95年）待遇本俸4 萬500 元乘上
        30個月，則原告未計入軍職年資之重行退休後得辦理優
        惠存款最高額為121 萬5,000 元（被告核定得辦理優存
        之最高金額為99萬3,534 元），在此範圍內均可辦理優
        惠存款。其優惠存款最高額既已扣除已領退休金之年資
        ，則新修正之同要點3 之1 條自不得再扣除已領退休金
        之年資。
      (2)公保優存要點年資採計無立足點：本案被告主張所得上
        限百分比採計已領退伍金年資時，為重複採計年資。此
        主張如能成立，因計算退休所得百分比上限年資前，無
        論為已領或未領退休金之年資均已計算過退休金，均屬
        於重複採計。
      (3)本案即使以公務人員全部年資（含已領退伍金年資部分
        ）計算月退休所得上限百分比，計算出得領之退休所得
        ，如超過再任公職重行退休之退休俸加計公保優存辦法
        未計入軍職年資之重行退休得辦理優惠存款最高額之月
        優惠利息，仍以該較低之重行退休所得計算（因不得超
        過優惠存款最高額），並未因退休合理化方案之所得上
        限百分比增加而增加退休所得，及有超出重行退休未按
        所得百分比計算後退休所得之可能。
    3.相同條件下為不同待遇，違反行政程序法第6 條，不得為
      差別待遇之規定：如前述所舉實例已明顯違反行政程序法
      第6 條不得為差別待遇之規定，復審決定理由所稱同一年
      資不得重復採計，如前所述既無事實，自不得謂為依事務
      本質而為合理差則待遇。
    4.按公務人員退休合理化方案，改制之理由，乃在部分人員
      之退休所得。有超過在職同等級人員月薪所得之情形。前
      述退休所得上限百分比最高95% ，已排除上述可能，如再
      不計算已領退伍金年資，非但係重複以重行退休年資計算
      ，且違反行政程序法第7 條第2 款規定。
    5.被告指已領退伍金部分領有優存不得重複，但經原告向軍
      方查明已領有一次退伍金者該退伍金可辦優存，並無其他
      軍保可辦優存，被告不先查明清楚在先，又指優存重複（
      原告退伍金未辦優存）；被告有何依據指原告已領有優存
      ？且被告既然將該退伍金不計入重行退休計算，又要將該
      退伍金在優存中扣除！
    6.又已領退伍金有無優存與本案毫無關係，因所得上限百分
      比是扣除優存金額，而原告按重行退休年資計算的得辦理
      優惠存款金額中無任何已領退伍金年資。既然優存金中不
      含已退伍優存金，被告憑何依據扣除已退伍優存金？難道
      被告要補原告優存來扣？其不合邏輯且對任何相同情況者
      都不能實現。
    7.被告另指優存要點3 之1 點所指的核定年資是本次退休年
      資，又稱所得上限百分比之年資必須國防部認定准予併計
      才可。已違反退休法第13條及其施行細則第13條及同法第
      16條之1 有關重行退休，及退休年資之規定，請予說明已
      領有退休金之年資何以不是核定年資？及相關法令依據？
      又申請人向國防部經辦人員查詢結果，國防部指准予認定
      者僅係為了退休金年資不得重複採計，至於所得上限百分
      出係被告權責，並建議該不得重復採計規定適用於所得上
      限計算百分比年資時，被告應依國防部意見提示法令依據
      。
  (二)被告主張之理由：
    1.本案原告係退伍後再任人員；由於其61年4 月24日至62年
      4 月22日止，於政治作戰學校專修班第40期受訓年資，以
      及其解召證明書影本所載之4 次教育召集時間，已轉據國
      防部陸軍總司令部93年9 月29日鄭樸字第0930022583號函
      復「共計得以折算役期1 年又49天」，爰予採計1 年2 個
      月，並依其所具任職年資（含新制施行前任職年資14年8
      個月；新制施行後任職年資11年1 個月2 天），核定其新
      制施行前後年資分別為14年及11年10個月；至於其已支領
      退伍金之4 年軍職年資則不予採計。又以原告係於95年8
      月3 日自財政部臺灣省中區國稅局退休並支領月退休金之
      公務人員，故被告按其經被告核定之退休年資（計25年10
      個月），以95年7 月17日上開函核定其自95年8 月3 日退
      休生效並支領月退休金，同時計算原告公保養老給付得辦
      理優惠存款之最高金額（百分比上限為86% ），於法均無
      違誤。
    2.原告引被告91年3 月7 日部退三字第0912109531號令，主
      張公保優存要點第3 點之1 所稱之「核定退休年資」，應
      以其所具不同階段之退休年資（即包含已領退伍金之軍職
      年資）計算，不得僅以重行退休之年資計算一節：
      (1)依上開公保優存要點第3 點之1 規定，退休所得上限百
        分比之計算，係以核定退休年資為標準。本案原告所具
        4 年軍職年資因已領取退伍金，並不符前開公務人員退
        休法施行細則第44條及71年2 月2 日修正發布之公務人
        員退休法施行細則第10條規定，本即不得再併計本次公
        務人員退休年資，自無法據以計算退休所得上限百分比
        。
      (2)另，本次改革方案對於退休再任人員之退休所得設限，
        並未將支領一次退休（伍）金者納入改革範圍。是以，
        改革方案設定之退休所得上限，就本案原告而言，係僅
        以其退休再任之核定月退休金為計算內涵；至於其退休
        再任前已領之一次退休（伍）金之年資則不納入計算「
        得辦理優惠存款之公保養老給付額度」之計算公式內。
      (3)又，被告91年3 月7 日部退三字第0912109531號令規定
        ，係規範「84年7 月1 日以後退伍軍人轉任公務人員又
        重行退休時，應將已領退伍金軍職年資與轉任後公務人
        員退休年資合併計算，並受公務人員退休年資採計以35
        年為限之限制」；其意旨係在避免同一項年資重複採計
        為退休年資並重複支領由公庫支給之退休給與，同時亦
        規範公務人員曾任所有公職年資得採為公務人員退休年
        資者，總計不得超過35年。是以原告以被告91年3 月7
        日上開號令之內容，主張公保優存要點第3 點之1 所稱
        之核定退休年資應以其所有公職之任職年資計算，不得
        僅以重行退休年資計算一節，洵屬誤解。
    3.原告指稱被告改革方案中之年資採計規定，再次引用退休
      法相關法規，重複以重行退休年資計算，屬不當引用一節
      ，說明如下：
      查公保優存要點第3 點之1 第1 項規定：「支領月退休金
      人員之每月退休所得，不得超過依最後在職同等級人員現
      職待遇計算之退休所得上限百分比；退休所得上限百分比
      計算如下：（一）核定退休年資25年以下者，以85% 為上
      限；核定退休年資超過25年者，每增1 年，上限增加1%，
      最高增至95% 。滿6 個月以上未滿1 年之畸零年資，以1
      年計。．．．」是改革方案之計算內涵中，最後在職同等
      級人員現職待遇之退休所得上限百分比之計算方式，係以
      核定退休年資為計算基礎。原告指稱本部於改革方案之年
      資採計規定，再次引用退休法相關法規，重複以重行退休
      年資計算，屬不當引用一節，洵屬個人誤解。
    4.原告指稱改革方案違反行政程序法第6 條平等原則之規定
      一節：
      (1)按平等原則，係指國家權力對於相同之事件應為相同之
        處理，不同之事件則應為不同之處理，除有正當合理之
        事由外，否則不得為差別待遇。司法院釋字第485 號解
        釋亦謂：「憲法第7 條平等原則並非指絕對、機械之形
        式上平等，而係保障人民在法律上地位之實質平等，立
        法機關基於憲法之價值體系及立法目的，自得斟酌規範
        事物性質之差異而為合理之區別對待。促進民生福祉乃
        憲法基本原則之一，此觀憲法前言、第1 條、基本國策
        及憲法增修條文第10條之規定自明。立法者基於社會政
        策考量，尚非不得制定法律，將福利資源為限定性之分
        配。」準此，平等原則對於具有差異性質之案件或有其
        他特殊立法目的者，亦認為得給與不同之處置，是屬無
        疑。
      (2)就上開公務人員退休年資採計規定而言，原告所具4 年
        軍職年資既經核給退伍金在案，則其於再任又退休時，
        基於「不得重複採計及重複支領退休（伍）金」之立法
        意旨，自不得於再退休時重為採計年資；此與一般任職
        至屆齡退休人員只辦理一次退休並領取退休給與（一次
        退休金或月退休金）者，顯有不同。爰現行退休法令對
        於已領退休（伍）金之年資不再採計之規定，並未違反
        行政程序法第6 條所定之平等原則。
    5.原告指稱改革方案違反比例原則一節，說明如下：
      依比例原則之定義探究之，係指採取之方法有助於目的之
      達成有多種同樣能達成目的之方法時，應選擇對人民權益
      損害最少者，採取的方法所造成的損害不得與欲達成目的
      之利益顯失均衡。本次改革方案，係審酌國家之經濟及財
      政狀況，基於社會資源應有效利用及合理分配原則、落實
      保障公務人員權益、維護公務人員尊嚴等因素考量下所建
      制。此外，改革方案施行後，退休公、政務人員仍得分別
      享有高達85%-95% 或75%-80% 之退休所得替代率，仍為諸
      多先進國家中最高者。另，改革方案之設計，排除支領一
      次退休金人員、任職年資全為新制施行前人員及任職年資
      全為新制施行後人員，亦屬嚴守比例原則之體現。
    6.查公保優存要點3 點之1 規定準此，改革方案僅調整退休
      人員公保養老給付得辦理優惠存款之金額；至於法定退休
      （伍）給與則非改革方案之調整範圍，爰被告所稱「既然
      優存金中不含已退伍優存金，被告憑什麼扣除已退伍優存
      金？．．．」洵屬誤解。
    7.原告質疑已領有退休金（應係退伍金）之年資何以不是核
      定年資，以及相關法令依據云云：查公保優存要點第3 點
      之1 第1 項規定：「支領月退休金人員之每月退休所得，
      不得超過依最後在職同等級人員現職待遇計算之退休所得
      上限百分比；退休所得上限百分比計算如下：（一）核定
      退休年資25年以下者，以85% 為上限；核定退休年資超過
      25年者，每增1 年，上限增加1% ， 最高增至95% 。滿六
      個月以上未滿1 年之畸零年資，以1 年計。．．．」依上
      開公保優存要點之規定，改革方案之退休所得上限百分比
      ，係以公務人員之核定退休年資為計算基準；至於原告已
      領退伍金之軍職年資，無法併計公務人員退休年資之相關
      規定，如前述說明。
　　理  由
一、按退休公務人員公保養老給付金額優惠存款要點第3 點之1
    規定：「（第1 項）支領月退休金人員之每月退休所得，不
    得超過依最後在職同等級人員現職待遇計算之退休所得上限
    百分比；退休所得上限百分比計算如下：(一)核定退休年資二
    十五年者，以百分之八十五為上限；核定退休年資超過二十
    五年者，每增一年，上限增加百分之一，最高增至百分之九
    十五。滿六個月以上未滿一年之畸零年資，以一年計．．．
    」。
二、本件事實概要已如前述，有相關卷證可稽，堪予認定。原告
    不服，循序提起行政訴訟，主張：(一)依公務人員退休法第16
    條之1 第1 項規定，公務人員在該法修正施行前後均有任職
    年資者，應前後合併計算；另銓敘部91年3 月7 日部退三字
    第0912109531號令規定，退伍軍職人員轉任公務人員重行退
    休時，應將已領退伍金年資，與轉任後公務人員退休年資合
    併計算，並受公務人員退休年資採計以35年為限之限制。足
    證退休所得上限百分比比率之計算，應以全部從事公務之年
    資計算，而非僅採計重行退休之年資。(二)未領退伍金之軍職
    年資，於重行退休時得併計為公務人員年資決定其退休所得
    上限百分比；至已領退伍金人員，其重行退休之退休給與已
    不包含該已領之退伍金，如再將該段年資扣除，顯違反平等
    原則。(三)退休所得合理化改革方案規定退休所得上限百分比
    最高95% ，已排除退休所得超過在職人員所得之可能，如再
    不計算已領退伍金年資，即違反行政程序法第7 條規定。是
    以，原告有四年軍職年資自應計入公務人員退休年資，則關
    於原告之退休所得上限百分比應為90% ，而非86% 云云。
三、按退休法施行細則第44條前段規定：「公務人員在本法修正
    施行前之年資併計及退休金、撫慰金基數內涵，仍適用本細
    則修正前規定。」；次按84年6 月29日修正發布前該施行細
    則第10條規定：「依本法退休人員，具有左列曾任年資，得
    合併計算：一、．．．三、曾任下士以上之軍職年資，未核
    給退役金或退休俸，經國防部核實出具證明者。．．．。」
    及現行退休法施行細則第12條第4 項規定：「公務人員在中
    華民國87年6 月5 日以後退休生效，其曾服義務役軍職、替
    代役人員年資，未併計核給退除給與者，得檢具國防部或其
    他權責機關出具之退伍令等證明文件，予以合併計算；．．
    ．。」是軍職年資之併計公務人員退休年資，係以未曾核給
    退除給與者為限，始得為之。
四、次查退休法第16條之1 第1 項及銓敘部91年3 月7 日部退三
    字第0912109531號令規定，係就公務人員在退休法修正施行
    前後均有任職年資，或退伍軍人轉任公務人員重行退休之情
    形，規定前後年資應合併計算，且最高採計35年。其旨在避
    免同一年資重複採計為退休年資，同時亦規範公務人員曾任
    所有公職年資得採為退休年資者，總計不得超過35年，非謂
    已領退伍金年資，仍得於重行退休時再重複採計為公務人員
    退休年資，此觀諸退休法施行細則第13條第1 項規定：「已
    領退休（職、伍）給與或資遣給與者再任或轉任公務人員，
    其重行退休之年資，應自再任或轉任之月起，另行計算。」
    自明。原告所訴，洵屬誤解。
五、另按平等原則係指相同事件應為相同之處理，不同之事件則
    應為不同之處理，除有合理正當之事由外，否則不得為差別
    待遇。茲軍職退伍轉任公務人員重行退休者，其曾任軍職年
    資既有已否領取退伍金之不同情形，基於同一年資不得重複
    採計及重複支領退休給與之意旨，退休法施行細則爰就其退
    休年資採計給予不同處理，乃屬依事物本質之不同而為合理
    之差別待遇，自無悖於平等原則。又承前述，基於同一年資
    不得重複採計及重複支領退休給與之意旨，已領退伍金之軍
    職年資不得併計公務人員退休年資，此一作法在退休所得合
    理化改革前後並無變更，亦即已領退休金或退休俸之軍職年
    資不計入重行退休之公務人員退休年資，係基於退休法施行
    細則第13條第1 項規定，與此次退休所得合理化之改革方案
    無關。原告主張退休所得上限百分比之比率未將軍職年資納
    入考量，乃屬違法云云，顯無可採。
六、末查，本件原告於66年4 月21日以上尉軍階退伍，其4 年軍
    官年資業已領取退伍金在案，此經國防部陸軍總司令部93年
    9 月29日鄭樸字第0930022583號函查復甚明，有該公函附於
    原處分卷可憑，復為原告所不爭。則依上開規定及說明，該
    4 年年資自不得採計為退休年資。又原告於61年4 月24日至
    62年4 月22日於政治作戰學校專修班受訓年資，以及其解召
    證明書影本所載之教育召集時間4 次，共得以折算役期1 年
    又49天，被告爰以上開95年7 月17日部退二字第0952675545
    號函予以採計1 年2 個月，總計採其新制施行前任職年資14
    年8 個月、新制施行後任職年資11年1 個月2 天，分別核定
    年資14年及11年10個月，核定退休年資共計25年10月。並依
    公保優存要點第3 點之1 第2 項、第3 項、第6 項第1 款第
    1 目、第3 目及同項第2 款規定，核算其退休所得上限為86
    % ，其每月退休所得之最高金額為67,977元，扣除月退休金
    48,720元及1/12之年終慰問金4,354 元，其每月得領取之優
    惠存款利息為14,903元，再以優惠利率年息18% 計算復審人
    得辦理優惠存款最高金額為993,534 元，洵屬有據，原處分
    應予維持。
七、綜上所述，原處分以原告已領退伍金之軍職年資不得併入採
    計為退休年資，核定原告之退休年資為25年10月，核算其退
    休所得上限為86% ，於法無違。訴願決定予以維持，亦無不
    當。原告訴請撤銷原處分與訴願決定，為無理由，應予駁回
    。
據上論結，本件原告之訴為無理由，爰依行政訴訟法第98條第1
項前段，判決如主文。
中　　華　　民　　國　　96　  年　   12 　月　  20　  日
                         第四庭審判長法  官　陳  國  成
                                   　法  官　陳　秀  
                                     法  官　李　玉　卿
上為正本係照原本作成。
如不服本判決，應於送達後20日內，向本院提出上訴狀並表明上
訴理由，如於本判決宣示後送達前提起上訴者，應於判決送達後
20日內補提上訴理由書（須按他造人數附繕本）。
中　　華　　民　　國　　96　  年　   12　 月　  20　  日
                                     書記官  楊  怡  芳
